臺灣彰化地方法院刑事判決　　　　　　　96年度訴字第1492號
公　訴　人　臺灣彰化地方法院檢察署檢察官
被　　　告　甲○○
上列被告因毒品危害防制條例案件，經檢察官提起公訴（96年度
毒偵字第3540號），被告於本院準備程序中自白犯罪，本院認有
刑事訴訟法第273 條之1 第1 項之情形，合議裁定由受命法官獨
任進行簡式審判程序，茲審理判決如下：
    主  文
甲○○施用第一級毒品，累犯，處有期徒刑捌月；扣案之摻有海
洛因之香菸壹支，沒收銷燬之；又施用第二級毒品，累犯，處有
期徒刑陸月。應執行有期徒刑壹年，扣案之摻有海洛因之香菸壹
支，沒收銷燬之。
        事  實
一、甲○○前於民國（下同）88年間，因違反毒品危害防制條例
    案件，經本院於88年10月15日，以88年度訴字第341 號判決
    分別判處有期徒刑7 月、5 年，應執行有期徒刑5 年4 月確
    定，甫於91年6 月3 日因縮短刑期假釋出監付保護管束，而
    於93年11月2 日因未經撤銷假釋而視為徒刑執行完畢。另於
    95年間，因施用毒品案件，經本院以95年度毒聲字第401 號
    裁定令入勒戒處所施以觀察、勒戒後，因認有繼續施用毒品
    之傾向，再經本院於95年9 月7 日，以95年度毒聲字第501
    號裁定令入戒治處所施以強制戒治，而於96年6 月14 日 執
    行完畢釋放，並由臺灣彰化地方法院檢察署檢察官於96 年7
    月10日，以96年度戒毒偵字第167 、168 號為不起訴處分確
    定。詎其仍不知悔改，於前開強制戒治執行完畢釋放後5 年
    內，復基於施用第一級毒品海洛因之犯意，於96年7 月19日
    下午1 時許，在彰化縣埔心鄉○○路168 號之「ABC 保齡球
    館」廁所內，以將海洛因摻入香菸內，再點火吸食其煙霧之
    方式，施用第一級毒品海洛因1 次。另基於施用第二級毒品
    甲基安非他命之犯意，於96年7 月19日下午某時許，在上揭
    「ABC 保齡球館」之廁所內，以將第二級毒品甲基安非他命
    置於玻璃球管內燒烤，使其產生煙霧後再加以吸食之方式，
    施用第二級毒品甲基安非他命1 次。嗣於96年7 月19 日 晚
    上6 時55分許，為警在彰化縣埔心鄉○○村○○路與東平路
    路口旁之鐵皮屋盤查所獲，並當場扣得摻有海洛因之香菸1
    支，始查悉上情。
二、案經彰化縣警察局溪湖分局報請臺灣彰化地方法院檢察署檢
    察官偵查起訴。
    理  由
一、按除被告所犯為死刑、無期徒刑、最輕本刑為3 年以上有期
    徒刑之罪或高等法院管轄第一審案件者外，於刑事訴訟法第
    273 條第1 項程序進行中，被告先就被訴事實為有罪之陳述
    時，審判長得告知被告簡式審判程序之旨，並聽取當事人、
    代理人、辯護人及輔佐人之意見後，裁定進行簡式審判程序
    ；除簡式審判程序、簡易程序及第376 條第1 款、第2 款所
    列之罪之案件外，第一審應行合議審判，刑事訴訟法第273
    條之1 第1 項、第284 條之1 分別定有明文。本件被告甲○
    ○所犯係死刑、無期徒刑、最輕本刑為3年以上有期徒刑或
    高等法院管轄第一審案件以外之罪，並於本院行準備程序時
    就被訴事實為有罪之陳述，本院合議庭依前揭規定，經評議
    結果，裁定改由受命法官獨任行簡式審判程序，先予敘明。
二、上揭事實，業據被告甲○○迭於本院行準備程序及審理時均
    坦承不諱，且其於96年7 月19日為警查獲時所採取之尿液，
    經送鑑驗結果，確分別呈嗎啡、甲基安非他命陽性反應，此
    有彰化縣警察局溪湖分局委託檢驗尿液代號與真實姓名對照
    認證單及詮昕科技股份有限公司96年7 月27日報告編號0000
    0000號濫用藥物尿液檢驗報告各一紙附卷可稽，並有被告所
    持有之摻有海洛因之香菸1 支扣案可佐，則被告就其分別施
    用第一級毒品海洛因、第二級毒品甲基安非他命各1 次之自
    白核與事實相符，足堪採信。另查，被告曾於95年間，因施
    用毒品案件，經本院以95年度毒聲字第401 號裁定令入勒戒
    處所施以觀察、勒戒後，因認有繼續施用毒品之傾向，再經
    本院於95年9 月7 日，以95年度毒聲字第501 號裁定令入戒
    治處所施以強制戒治，而於96年6 月14日執行完畢釋放等情
    ，有臺灣高等法院被告前案紀錄表及臺灣彰化地方法院檢察
    署刑案資料查註紀錄表各一份在卷足憑，被告顯係於受強制
    戒治執行完畢釋放後，5 年內再犯毒品危害防制條例第10條
    第1 、2 項之罪，依同條例第23條第2 項規定，應依法論科
    。綜上所述，本件犯罪事證明確，被告前開犯行洵堪認定。
三、另按海洛因、甲基安非他命係毒品危害防制條例所定之第一
    級毒品、第二級毒品，不得非法施用。是被告甲○○所為，
    核分別係犯毒品危害防制條例第10條第1 項之施用第一級毒
    品罪、同條第2 項之施用第二級毒品罪。查被告為供施用第
    一級毒品海洛因、第二級毒品甲基安非他命而持有各該級毒
    品之低度行為，應各為施用之高度行為所吸收，均不另論罪
    。又被告所犯上開2 罪，係犯意各別、行為互殊，應予分論
    併罰。末查被告前曾因違反毒品危害防制條例案件，經本院
    於88年10月15日，以88年度訴字第341 號判決分別判處有期
    徒刑7 月、5 年，應執行有期徒刑5 年4 月確定，甫於91年
    6 月3 日因縮短刑期假釋出監付保護管束，而於93年11月2
    日因未經撤銷假釋而視為徒刑執行完畢，有臺灣彰化地方法
    院檢察署刑案資料查註紀錄表、臺灣高等法院被告前案紀錄
    表及臺灣高等法院在監在押全國紀錄表各一份附卷可稽，被
    告前受有期徒刑執行完畢，於5 年以內故意再犯本件有期徒
    刑以上之2 罪，為累犯，均應依刑法第47條第1項 之規定各
    加重其刑。
四、量刑及沒收部分：爰審酌被告曾因施用毒品經執行觀察、勒
    戒及強制戒治後，仍未能戒斷其施用毒品之惡習，再犯本件
    施用毒品犯行，足見其雖經觀察、勒戒及強制戒治之治療程
    序，且前已因施用毒品案件，經法院判處有期徒刑7 月，猶
    未能戒絕毒品而再次施用，惡行非輕，顯未能善體國家設置
    強制戒治機構，協助毒品施用者戒除毒癮之良法美意，惟念
    及施用毒品本質上係戕害自身健康之行為，尚未嚴重破壞社
    會秩序或侵害他人權益，及其施用第一級毒品海洛因、第二
    級毒品甲基安非他命之動機、目的、所生危害及犯罪後坦承
    犯行態度尚屬良好等一切情狀，分別量處如主文所示之刑，
    並定其應執行之刑，以示懲儆。另扣案之摻有海洛因之香菸
    1 支，為被告自承係將海洛因摻入香菸內以供施用明確，惟
    因其所摻入之第一級毒品海洛因業與香菸內之菸草混合，難
    與香菸析離，故應依毒品危害防制條例第18條第1 項前段規
    定，沒收銷燬之。
據上論斷，應依刑事訴訟法第273 之1 條第1 項、第299 條第1
項前段，毒品危害防制條例第10條第1 項、第2 項、第18條第1
項前段，刑法第11條、第47條第1 項、第51條第5 款，判決如主
文。
本案經檢察官張聖傳到庭執行職務。
中　　華　　民　　國　　96　　年　　10　　月　　16　　日
                  刑事第二庭    法  官  黃齡玉
以上正本證明與原本無異。
如不服本判決，應於判決送達後10日內，向本院提出上訴書狀，
上訴書狀應「敘述具體上訴理由」，並按他造當事人之人數附繕
本。「切勿逕送上級法院」。
中　　華　　民　　國　　96　　年　　10　　月　　16　　日
                                書記官  施嘉玫
毒品危害防制條例第10條
施用第一級毒品者，處 6 月以上 5 年以下有期徒刑。
施用第二級毒品者，處 3 年以下有期徒刑。
